臺灣宜蘭地方法院刑事判決　　　　　　　　　　　　　九十一年度訴字第三一四號
　　公　訴　人　臺灣宜蘭地方法院檢察署檢察官
　　被　　　告　甲○○
　　選任辯護人　李秋銘
　　　　　　　　黃金亮
右列被告因違反選舉罷免法案件，經檢察官提起公訴（九十一年度選偵字第六五號）
，本院判決如左：
    主  文
甲○○對於有投票權之人，交付賄賂而約其投票權為一定之行使，處有期徒刑陸月，
，如易科罰金，以佰元折算壹日，褫奪公權貳年，緩刑貳年。扣案之新台幣仟元
沒收。
    事  實
一、甲○○為宜蘭縣蘇澳鎮南強里里長候選人，竟於選舉期間之民國九十一年六月四
    日晚上九時許，至宜蘭縣蘇澳鎮○○里○○路一六七之七號有投票權人陳振南、
    陳石美麗（另為緩起訴處分）家中，約定渠等於選舉日投票時為一定之行使投票
    權而圈選候選人甲○○，並當場交付新台幣（下同）三千元。
二、案經宜蘭縣警察局蘇澳分局報請臺灣宜蘭地方法院檢察署檢察官偵查起訴。
    理  由
一、訊據被告對於右揭事實坦承不諱，惟補稱：伊記得係交付二千元予陳振南、陳石
    美麗二人，而非交付三千元云云。經查：被告於前揭時、地，前往陳振南、陳石
    美麗家中，約定於投票時圈選被告，並交付現金三千元一節，業據陳振南、陳石
    美麗於警、偵訊時證述在卷。此外，並有現金三千元扣案可稽。足證被告確以現
    金交付予有投票權人之陳振南、陳石美麗，而約定於投票日時以圈選被告之方式
    為投票權一定之行使無訛。雖被告辯稱僅交付現金二千元，核與陳振南、陳石美
    麗自承收受現金三千元一節，兩者間就金額數目不相一致，但仍無礙被告以交付
    現金之方式，約定使有投票權人就投票權為一定行使之事實認定。參以陳振南、
    陳石美麗於警、偵訊時均自承收受現金三千元，並有現金三千元扣案可憑，陳振
    南、陳石美麗顯無誇大收受金額之必要，應認陳振南、陳石美麗此部份之證詞堪
    以採信。綜上所述，本件事證明確，被告犯行堪以認定，應依法論科。
二、核被告甲○○所為，係違反公職人員選舉罷免法第九十條之一第一項之投票行賄
    罪。爰審酌被告為求勝選，竟以賄賂之手段，企圖影響選情，惟於本院審理時坦
    承犯行，態度良好，並向本院表示願受科刑之範圍，且經公訴人之同意等一切情
    狀，量處如主文所示之刑，並諭知易科罰金之折算標準，併依公職人員選舉罷免
    法第九十八條第三項之規定，宣告褫奪公權二年，以示懲儆。末查，被告前未曾
    受有期徒刑以上刑之宣告，有卷附臺灣高等法院被告全國前案紀錄表及臺灣高等
    法院檢察署刑案紀錄簡覆表各一件可按，經此偵審程序應已知警惕，信無再犯之
    虞，本院認對其所宣告之刑以暫不執行為適當，爰併予宣告緩刑二年，以勵自新
    。扣案之現金三千元，為被告所交付之賄賂，應依公職人員選舉罷免法第九十一
    條之一第三項之規定宣告沒收。
據上論斷，應依刑事訴訟法第二百九十九條第一項前段，公職人員選舉罷免法第九十
條之一第一項、第三項、第九十八條第三項，刑法第十一條前段、第三十七條第二項
、第七十四條第一款、第四十一條第一項、罰金罰鍰提高標準條例第二條判決如主文
。
本案經檢察官賴慶祥到庭執行職務
中      華      民      國    九十一    年      十      月     三十     日
                                  臺灣宜蘭地方法院刑事第二庭
                                        審判長法  官  黃  永  勝
      法  官  郭  顏  毓
                                              法  官  辜  漢  忠
右正本證明與原本無異。
如不服本判決，應於判決送達後十日內，向本院提出上訴狀。（應附繕本）
                                              書記官  林  秀  麗
中      華      民      國    九十一    年      十      月    三十一    日
附錄本案論罪科刑法條全文：
公職人員選舉罷免法第九十條之一
對於有投票權之人，行求期約或交付賄賂或其他不正利益，而約其不行使投票權或為
一定之行使者，處五年以下有期徒刑，得併科新台幣四十萬元以上四百萬元以下罰金
。
